臺灣澎湖地方法院裁定
111年度馬秩字第6號
移送機關    澎湖縣政府警察局馬公分局
被移送人    王劭峰


上列被移送人因違反社會秩序維護法案件，經移送機關以中華民
國111年3月29日馬警分偵字第1110102238號移送書移送審理，本
院裁定如下：
    主    文
王劭峰無正當理由，攜帶類似真槍之玩具槍，而有危害安全之虞
，處罰鍰新臺幣壹萬柒仟元。
扣案之玩具空氣短槍壹支、玩具空氣長槍壹支(含彈匣貳個)、CO
2鋼瓶貳罐、鋼珠彈壹瓶均沒入。
    理  由
一、被移送人於下列時、地有違反社會秩序維護法之行為：
  ㈠時間：民國111年2月6日6時28分、8時20分至40分許。
  ㈡地點：澎湖縣○○市○○路00號00樓(○○○○KTV00樓)及該址前。
  ㈢行為：無正當理由攜帶類似真槍之玩具空氣短槍及長槍(含彈
    匣2個)各1支(下合稱系爭空氣槍)，並將玩具空氣短槍1支(
    下稱系爭短槍)示人，而有危害安全之虞。
二、上開事實，有下列之事證證明屬實：
  ㈠被移送人於警詢時之自白。
  ㈡證人何○○、劉○○、李○○之證言。
　㈢澎湖縣政府警察局馬公分局搜索扣押筆錄、扣押物品目錄表
    、扣押物品收據、光碟1片。
  ㈣現場照片10張。
  ㈤澎湖縣政府警察局馬公分局111年2月6日馬警分偵字第111010
    0892號函、澎湖縣政府警察局槍枝初步檢視報告表、空氣槍
    動能初篩報告表。
三、按有無正當理由，攜帶類似真槍之玩具槍，而有危害安全之
    虞者，處3日以下拘留或新臺幣1萬8,000元以下罰鍰，社會
    秩序維護法第65條第3款定有明文。查扣案類似真槍之系爭
    空氣槍雖無殺傷力，然其外觀均與真槍無異，令人難辨其真
    偽，有扣案物照片存卷可稽，被移送人雖辯稱玩具空氣長槍
    1支(含彈匣2個)、CO2鋼瓶2罐、鋼珠彈1瓶為其所有，但未
    前往車內拿取系爭短槍1支，不清楚系爭短槍係何人所有云
    云。惟該類似真槍之系爭短槍非毫無價值之物，亦非一般人
    會持有之物品，另參以證人何○○、劉○○、李○○於警詢時均供
    述被移送人於111年2月6日6時28分在○○○○KTV00樓包廂內拿
    出系爭短槍，是被移送人前述所辯，尚難認屬正當理由，其
    辯詞洵不足採，是被移送人上開違序之事實，足堪認定。爰
    審酌被移送人違反之手段、違反義務之程度以及所生之危害
    程度，量處如主文第1項所示之罰鍰。 
四、扣案之系爭空氣槍、CO2鋼瓶2罐、鋼珠彈1瓶，係被移送人
    所有供違反社會秩序維護法行為所用之物，爰併予宣告沒入
    之。另扣案之K盤(含刮卡)1個，因與被移送人違反社會秩序
    維護法之行為無涉，此部分不予宣告沒入，附此敘明。 
五、據上論斷，依社會秩序維護法第45條第1項、第65條第3款、
    第22條第3項，裁定如主文。 
中　　華　　民　　國　　111 　年　　4 　　月　　18　　日
　　　　　　　　　臺灣澎湖地方法院馬公簡易庭
                      法　官  陳立祥
以上正本係照原本作成。
如不服本裁定，得於裁定書送達之翌日起5日內，以書狀敘述理
由，向本庭（澎湖縣○○市○○里○○○000號）提起抗告狀（須附繕本
）。
中　　華　　民　　國　　111 　年　　4 　　月　　18　　日
                      書記官  林映君
附錄法條：
社會秩序維護法第65條第3款 
有左列各款行為之一者，處3日以下拘留或新臺幣1萬8,000元以
下罰鍰：
三、無正當理由，攜帶類似真槍之玩具槍，而有危害安全之虞者
    。